【裁判字號】    90,附民,11
【裁判日期】    900209
【裁判案由】    詐欺
【裁判全文】
臺灣高等法院刑事附帶民事判決                         九十年度附民字第一一號
    原  告  甲  ○  ○
    被  告  乙  ○  ○
右列被告因詐欺案件，經原告提起附帶民事訴訟，請求損害賠償，本院判決如左：
    主  文
被告應給付原告新台幣陸拾伍萬貳仟肆佰肆拾捌元及自民國九十年一月三十一日起至
清償日止，按年息百分之五計算之利息。
訴訟費用由被告負擔。
本判決得假執行。
    事  實
甲、原告方面：
一、聲明：被告應給付原告新台幣（下同）六十五萬二千四百四十八元及自本訴狀繕
    本送達翌日起至清償日止，按年息百分之五計算之利息，並願供擔保請准宣告假
    執行。
二、陳述：被告於八十八年九、十月間委託原告代為刊登報紙廣告，原告已代為刊登
    無誤，惟被告應給付六十五萬二千四百四十八元之廣告刊登費用卻遲不給付，且
    意圖潛逃，經原告查悉提出告訴後，其詐欺犯行業經檢察官提起公訴，刻於鈞院
    審理中。按因故意或過失，不法侵害他人權利者，應負損害賠償責任，民法第一
    百八十四條第一項前段定有明文。查本件被告詐欺之犯行罪證確鑿，且多次犯行
    時間緊接，受害者亦非僅止於被告，足認被告之不法行為當係出於故意。被告既
    係刻意詐害，則原告所遭受六十五萬二千四百四十八元之損害，被告自負有賠償
    之責。
乙、被告部分：
一、聲明：認諾原告之請求。
二、陳述：我無力償還，我承認有這筆費用。
    理  由
一、按當事人於言詞辯論時為訴訟標的之認諾者，應本於其認諾為該當事人敗訴之判
    決；又本於認諾所為之判決，應依職權宣告假執行。民事訴訟法第三百八十四條
    、第三百八十九條第一項第一款分別定有明文。
二、本件原告主張被告於八十八年九、十月間委託原告代為刊登報紙廣告，原告已代
    為刊登無誤，惟被告應給付六十五萬二千四百四十八元之廣告刊登費用卻遲不給
    付，且意圖潛逃，經原告查悉提出告訴後，其詐欺犯行業經檢察官提起公訴，原
    告遭受六十五萬二千四百四十八元之損害等情，已經被告於言詞辯論時為訴訟標
    的之認諾（見本院九十年一月三十日言詞辯論筆錄），依前開民事訴訟法第三百
    八十四條之規定，即應為被告敗訴之判決。從而原告基於侵權行為請求被告賠償
    六十五萬二千四百四十八元及自訴狀送達之翌日即九十年一月三十一日起至清償
    日止，依法定利率計算之利息，自應准許，並依民事訴訟法第三百八十九條第一
    項第一款規定依職權宣告假執行。
三、據上論結，本件原告之訴為有理由，依刑事訴訟法第四百九十一條、民事訴訟法
    第七十八條、第三百八十四條、第三百八十九條第一項第一款，判決如主文。
中      華      民       國      九十     年      二      月      九      日
                              臺灣高等法院刑事第四庭
                                  審判長法  官  蔡  永  昌
                                        法  官  許  宗  和
                                        法  官  徐  昌  錦
右正本證明與原本無異。
不得上訴。
                                        書記官  吳  金  來
中      華      民      國    九十      年      二      月      十二    日


司法院資訊處製作；財團法人民間司法改革基金會備份。
